【裁判字號】    99,訴,372
【裁判日期】    990409
【裁判案由】    毒品危害防制條例
【裁判全文】
臺灣高雄地方法院刑事判決               99年度訴字第372號
公  訴  人  臺灣高雄地方法院檢察署檢察官
被      告  甲○○
上列被告因違反毒品危害防制條例案件，經檢察官提起公訴（98
年度毒偵字第4925號），本院合議庭裁定由受命法官獨任行簡式
審判程式，判決如下：
    主  文
甲○○犯持有第一級毒品罪，處有期徒刑參月，如易科罰金，以
新臺幣壹仟元折算壹日。扣案之第一級毒品海洛因壹包（淨重參
點伍玖公克，空包裝重零點貳玖公克）、第二級毒品甲基安非他
命貳包（檢驗前淨重分別為參點肆捌貳、參點肆壹玖公克，檢驗
後淨重分別為參點肆柒貳、參點肆零玖公克）均沒收銷燬之。
    事  實
一、甲○○明知海洛因、甲基安非他命係屬毒品危害防制條例第
    2 條第2 項第1 款、第2 款所列之第一級、第二級毒品，不
    得非法持有，竟仍基於持有第一級、第二級毒品之犯意，於
    民國98年8 月2 日22時許，在高雄市○○區○○路、輔仁路
    口，向洪許東坡（綽號「安哥」）以新臺幣（下同）2 萬元
    、1 萬元之代價，購買海洛因1 包、甲基安非他命2 包而持
    有之，嗣於同日23時許，因形跡可疑，為警在高雄市苓雅區
    ○○○路163 號前盤檢查獲，並扣得其持有之海洛因（淨重
    3.59公克，空包裝重0.29公克）及甲基安非他命（檢驗前淨
    重分別為3.482 、3.419 公克，檢驗後淨重分別為3.472 、
    3.409 公克）。
二、案經高雄市政府警察局移送臺灣高雄地方法院檢察署檢察官
    偵查起訴。
    理  由
一、本件被告甲○○所犯係死刑、無期徒刑、最輕本刑為3 年以
    上有期徒刑以外之罪，其於準備程序中就被訴持有毒品之事
    實為有罪之陳述，經法官告知簡式審判程序之旨，並聽取公
    訴人及被告之意見後，認為適宜由受命法官獨任進行簡式審
    判程序，依刑事訴訟法第273 條之1 第1 項規定，裁定由受
    命法官獨任進行審判程序。又本件之證據調查，依刑事訴訟
    法第273 條之2 規定，不受同法第159 條第1 項、第161 條
    之2 、第161 條之3 、第163 條之1 及第164 條至第170 條
    規定之限制。又本件起訴書犯罪事實欄中原已敘明被告持有
    第一、二級毒品罪嫌，此部分並經檢察官當庭補充論罪法條
    為毒品危害防制條例第11條第1 項、第2 項，且為想像競合
    關係，是認此持有毒品部分業經起訴，本院自得予以審理，
    合先敘明。
二、上揭事實，業據被告坦承不諱，再本件扣案之白色碎塊狀物
    1 包，經送請法務部調查局濫用藥物實驗室鑑定，鑑定出含
    有海洛因成分（淨重3.59公克，空包裝重0.29公克），扣案
    之白色結晶物2 包，經送請高雄市立凱旋醫院檢驗，檢驗結
    果均含有甲基安非他命成分（檢驗前淨重分別為3.482 、
    3.419 公克，檢驗後淨重分別為3.472 、3.409 公克），有
    高雄市政府警察局保安警察大隊特勤中隊扣押筆錄、扣押物
    品目錄表、查獲現場照片、法務部調查局濫用藥物實驗室98
    年9 月4 日鑑定書、高雄市立凱旋醫院98年10月8 日濫用藥
    物成品檢驗鑑定書在卷可憑（見偵卷第18、24～27、58、60
    頁）。足徵被告前開自白與事實相符，是被告持有第一、二
    級毒品之犯行，堪以認定，應予依法論科。
三、核被告甲○○所為，係犯毒品危害防制條例第11條第1 項、
    第2 項之持有第一級毒品罪及持有第二級毒品罪。被告向洪
    許東坡買入第一級毒品海洛因及第二級毒品甲基安非他命之
    一行為，同時持有上開毒品，涉犯不同之罪名，為異種想像
    競合犯，應從一重即同條例第11條第1 項之持有第一級毒品
    海洛因罪處斷。再被告迄至本院審理時始供出係向洪許東坡
    購買毒品，且稱洪許東坡業經交保釋放，顯見並非因被告之
    供述因而查獲其他正犯，自無毒品危害防制條例第17條第1
    項之適用，附此敘明。爰審酌被告持有上開毒品之時間甚短
    ，重量、數量亦非鉅，犯後並坦承犯行，態度尚可等一切情
    狀，量處如主文所示之刑，並諭知易科罰金之折算標準。扣
    案之第一級毒品海洛因1 包（淨重3.59公克，空包裝重0.29
    公克）、第二級毒品甲基安非他命2 包（檢驗前淨重分別為
    3.482 、3.419 公克，檢驗後淨重分別為3.472 、3.409 公
    克），均屬毒品，且包裝袋亦與該毒品難以析離，爰均依毒
    品危害防制條例第18條第1 項前段規定，宣告沒收銷燬之。
    至送驗耗損部分，因已滅失，爰不宣告沒收銷燬之。
四、至起訴被告於98年8 月1 日施用毒品部分之行為，業經臺灣
    臺南地方法院檢察署檢察官以98年度營毒偵字第298 號、98
    年度毒偵字第1964號為緩起訴處分，有上開緩起訴處分書在
    卷可參（見本院審訴卷第46～48頁），本院另為不受理判決
    ，附此敘明。
五、據上論斷，應依刑事訴訟法第273 條之1 第1 項、第299 條
    第1 項前段，毒品危害防制條例第11條第1 項、第2 項、第
    18條第1 項前段，刑法第11條、第55條、第41條第1 項，判
    決如主文。
本案經檢察官李怡增到庭執行職務。
中    華    民    國    99    年    4     月    9     日
                  刑事第十六庭  法  官  王靖茹
以上正本證明與原本無異。
如不服本判決應於收受送達後10日內向本院提出上訴書狀，並應
敘述具體理由；如未敘述上訴理由者，應於上訴期間屆滿後20日
內向本院補提理由書（均須按他造當事人之人數附繕本）「切勿
逕送上級法院」。
中    華    民    國    99    年    4     月    9     日
                                書記官  陳鈺甯
附錄本案論罪科刑法條：
毒品危害防制條例第11條第1項、第2項（持有毒品罪）
持有第一級毒品者，處 3 年以下有期徒刑、拘役或新臺幣 5 萬
元以下罰金。
持有第二級毒品者，處 2 年以下有期徒刑、拘役或新臺幣 3 萬
元以下罰金。

司法院資訊處製作；財團法人民間司法改革基金會備份。
